【裁判字號】    97,審抗,76
【裁判日期】    970227
【裁判案由】    本票裁定
【裁判全文】
臺灣高雄地方法院民事裁定              97年度審抗字第76號
抗  告  人  丙○○○○○○
抗  告  人  乙○○
抗  告  人  甲○○
相  對  人  丁○○
上列當事人間本票強制執行事件，抗告人對於民國97年2 月5 日
本院97年度票字第653號裁定提起抗告，本院裁定如下：
    主  文
抗告駁回。
抗告程序費用新臺幣壹仟元由抗告人連帶負擔。
    理  由
一、按執票人向本票發票人行使追索權時，得聲請法院裁定後強
    制執行，票據法第123 條定有明文。又本票執票人依上開法
    條之規定，聲請法院裁定及抗告法院之裁定，僅依非訟案件
    程序，以審查強制執行許可與否，並無確定實體上法律關係
    存否之效力，如發票人就票據債務之存否有爭執時，應由發
    票人提起確認之訴，以資解決，最高法院56年台抗字第714
    號、57年台抗字第76號判例足資參照。
二、抗告意旨略以：相對人前因貨款等案件向抗告人乙○○、甲
    ○○提起民事訴訟，遭敗訴判決，又兩造間因返還所有權狀
    執行事件，於抗告人聲請強制執行時，相對人亦因自知理虧
    而自動返還，由此顯示，相對人所提皆非事實，另抗告人陳
    偉斳前於台灣高等法院高雄分院96年度訴字第18號事件中已
    承認簽發19紙本票，並與相對人達成和解，相對人亦已拋棄
    其餘請求，現相對人又提出另紙本票請求，不知所求為何，
    原裁定不當，故提出抗告等語。
三、經查，本件相對人主張其執有抗告人簽發之系爭本票1 紙，
    並免除作成拒絕證書，詎屆期提示未獲付款，爰依票據法第
    123 條聲請裁定許可強制執行等情，業據其提出系爭本票1
    紙為證，是相對人之主張，堪信為真，原裁定予以准許，即
    無不合。抗告意旨雖辯稱相對人所提非事實，且已達成和解
    ，相對人已拋棄其餘請求等語，惟抗告人上開所辯，皆屬實
    體事項，應由抗告人另行提起訴訟，以資解決，非本件非訟
    程序所得加以審究，從而，揆諸上開說明，抗告人提起本件
    抗告為無理由，應予駁回。
四、據上論結，本件抗告為無理由，依非訟事件法第46條、第21
    條第2 項、第24條第1 項，民事訴訟法第495 條之1 第1 項
    、第449 條第1 項、第78條，裁定如主文。
中    華    民    國    97    年    2     月    27    日
                  民事第二庭審判長法  官  林紀元
                                  法  官  甯  馨
                                  法  官  楊國祥
正本係照原本作成。
如不服本裁定應於送達後10日內向本院提出再抗告狀，並繳納再
抗告費新台幣1000元。再為抗告應以適用法規顯有錯誤為理由，
並經本院之許可，該許可以原裁定所涉及之法律見解具有原則上
重要性者為限。
中    華    民    國    97    年    2     月    27    日
                                  書記官  謝宗霖


司法院資訊處製作；財團法人民間司法改革基金會備份。
